---
title: "Lego analysis - Raport"
author: "Kacper Matecki"
date: "`r Sys.Date()`"
output:
  html_document: 
    toc: yes
    toc_float: true
    number_sections: yes
  word_document: default
  pdf_document: default
---

```{r, message=F, echo=F, warning=F}
library(knitr)
library(dplyr)
library(skimr)
library(plotly)
library(ggplot2)
library(forecast)
library(png)

opts_chunk$set(echo=F, message = F, warning = F)
```

# Wstęp

Projekt polega na przeanalizowaniu bazy danych o klockach LEGO ze strony [Rebrickable](https://rebrickable.com).
Raport składa się z następujących sekcji: 

- Wstęp - wprowadzenie do projektu oraz podsumowanie
- Konfiguracja środowiska - opisanie wykorzystanych bibliotek oraz ustawienie ziarna w celu zapewnienia powtarzalności wyników
- Wstępne przetwarzanie - wczytanie danych oraz przetworzenie brakujących danych
- Analiza danych - pokazanie statystyk i przykładowych danych dla wszystkich tabeli, następnie analiza wartości poszczególnych tabel.
- Przewidywanie trendów - wykorzystanie uczenia maszynowego w celu przewidzenia dalszych trendów klocków LEGO.

## Schemat

```{r}
schema <- readPNG("rebrickable_schema_v3.png")
grid::grid.raster(schema)
```

## Podsumowanie

Analiza ujawnia, że zainteresowanie klockami LEGO nieustannie rośnie od momentu ich wypuszczenia. Pomimo kilku lat, w których wzrost produkcji nowych zestawów spowolnił, ogólny trend jest rosnący. Duża popularność klocków LEGO wynika między innymi z ilości współprac ze znanymi markami jak Star Wars oraz Harry Potter. Z przeprowadzonych prognoz wynika, że liczba produkowanych klockow LEGO w przyszłości będzie ciągle rosła.

# Konfiguracja środowiska

## Wykorzystane biblioteki
Do zrealizowania projektu wykorzystane zostały następujące biblioteki:

- knitr - stworzenie raportu
- dplyr - przetwarzanie danych tabelarycznych
- skimr - stworzenie prostego podsumowania danych
- plotly - dodawanie interaktywnych wykresów
- ggplot2 - tworzenie wykresów
- forecast - przewidywanie trendów
- png - wczytywanie obrazów

## Ustawienie ziarna
W celu zapewnienia powtarzalności wyników, ziarno zostało ustawione na 23.
```{r, echo=TRUE}
set.seed(23)
```

# Wstępne przetwarzanie

## Wczytanie danych

```{r, cache=T, echo=TRUE}
colors_raw <- read.csv("colors.csv", header = TRUE, sep = ",")
elements_raw <- read.csv("elements.csv", header = TRUE, sep = ",")
inventories_raw <- read.csv("inventories.csv", header = TRUE, sep = ",")
inventory_minifigs_raw <- read.csv("inventory_minifigs.csv", header = TRUE, sep = ",")
inventory_parts_raw <- read.csv("inventory_parts.csv", header = TRUE, sep = ",")
inventory_sets_raw <- read.csv("inventory_sets.csv", header = TRUE, sep = ",")
minifigs_raw <- read.csv("minifigs.csv", header = TRUE, sep = ",")
part_categories_raw <- read.csv("part_categories.csv", header = TRUE, sep = ",")
part_relationships_raw <- read.csv("part_relationships.csv", header = TRUE, sep = ",")
parts_raw <- read.csv("parts.csv", header = TRUE, sep = ",")
sets_raw <- read.csv("sets.csv", header = TRUE, sep = ",")
themes_raw <- read.csv("themes.csv", header = TRUE, sep = ",")
```

## Przetworzenie brakujących danych
Baza danych jest kompletna, tzn w żadnej tabeli nie ma wartości brakujących. Wyjątkiem jest tabela Themes, która zawiera kolumnę parent_id. Dla części rekordów wartość tej kolumny pozostaje pusta, ponieważ tematy te są tematami nadrzędnymi (np. Technic, Town, City).
Dodatkowo z tabeli Elements usunięta została kolumna design_id, ponieważ nie wiadomo co ona oznacza, oraz nie występuje do niej nawiązanie w żadnej innej tabeli.

```{r, echo=TRUE}
colors_clean <- colors_raw
elements_clean <- elements_raw[,-4]
inventories_clean <- inventories_raw
inventory_minifigs_clean <- inventory_minifigs_raw
inventory_parts_clean <- inventory_parts_raw
inventory_sets_clean <- inventory_sets_raw
minifigs_clean <- minifigs_raw
part_categories_clean <- part_categories_raw
part_relationships_clean <- part_relationships_raw
parts_clean <- parts_raw
sets_clean <- sets_raw
themes_clean <- themes_raw
```
# Analiza danych

## Podstawowe statystyki

### Colors {.tabset}
#### Przykładowe dane
```{r}
knitr::kable(head(colors_clean))
```
#### Statystyki
```{r}
skim(colors_clean)
```

### Elements {.tabset}
#### Przykładowe dane
```{r}
knitr::kable(head(elements_clean))
```
#### Statystyki
```{r}
skim(elements_clean)
```

### Inventories {.tabset}
#### Przykładowe dane
```{r}
knitr::kable(head(inventories_clean))
```
#### Statystyki
```{r}
skim(inventories_clean)
```

### Inventory_minifigs {.tabset}
#### Przykładowe dane
```{r}
knitr::kable(head(inventory_minifigs_clean))
```
#### Statystyki
```{r}
skim(inventory_minifigs_clean)
```

### Inventory_parts {.tabset}
#### Przykładowe dane
```{r}
knitr::kable(head(inventory_parts_clean))
```
#### Statystyki
```{r}
skim(inventory_parts_clean)
```

### Inventory_sets {.tabset}
#### Przykładowe dane
```{r}
knitr::kable(head(inventory_sets_clean))
```
#### Statystyki
```{r}
skim(inventory_sets_clean)
```

### Minifigs {.tabset}
#### Przykładowe dane
```{r}
knitr::kable(head(minifigs_clean))
```
#### Statystyki
```{r}
skim(minifigs_clean)
```

### Part_categories {.tabset}
#### Przykładowe dane
```{r}
knitr::kable(head(part_categories_clean))
```
#### Statystyki
```{r}
skim(part_categories_clean)
```

### Part_relationships {.tabset}
#### Przykładowe dane
```{r}
knitr::kable(head(part_relationships_clean))
```
#### Statystyki
```{r}
skim(part_relationships_clean)
```

### Parts {.tabset}
#### Przykładowe dane
```{r}
knitr::kable(head(parts_clean))
```
#### Statystyki
```{r}
skim(parts_clean)
```

### Sets {.tabset}
#### Przykładowe dane
```{r}
knitr::kable(head(sets_clean))
```
#### Statystyki
```{r}
skim(sets_clean)
```

### Themes {.tabset}
#### Przykładowe dane
```{r}
knitr::kable(head(themes_clean))
```
#### Statystyki
```{r}
skim(themes_clean)
```

## Analiza wartości atrybutów
```{r}
how_big_tops <- 20
```
### Top `r how_big_tops` najbardziej popularnych kolorów klocków lego
```{r}
element_colors <- left_join(elements_clean, colors_clean, by = join_by(color_id == id))
top_colors <- element_colors %>% select(name, color_id, rgb) %>% count(color_id, rgb, name, sort = TRUE) %>% head(how_big_tops) %>% mutate(rgb=paste0("#", toupper(rgb)))

top_colors_plot <- ggplot(top_colors, aes(x=reorder(name, n), y = n, fill = rgb)) +
  geom_bar(stat = "identity") +
  scale_fill_identity() +
  coord_flip() +
  labs(title = "Najbardziej popularne kolory", x = "Kolor", y = "Liczba elementów") +
  theme_bw()
ggplotly(top_colors_plot)
```

### Top `r how_big_tops` najbardziej popularnych zestawów
```{r}
inventory_sets <- inner_join(inventory_sets_clean, sets_clean, by = join_by(set_num == set_num))

top_sets <- inventory_sets %>% group_by(set_num) %>% 
  summarise(
    sum_quantity = sum(quantity),
    name = first(name),
    img_url = first(img_url)) %>%
  arrange(-sum_quantity) %>%
  head(how_big_tops)

top_sets_table <- top_sets %>% select(name, sum_quantity, img_url) %>% mutate(Zdjęcie = paste0('![](', img_url, '){width=30%}')) %>%
  rename(Nazwa = name, Liczba = sum_quantity) %>% select(-img_url)
knitr::kable(top_sets_table)
```

### Top `r how_big_tops` najczęściej wykorzystywanych figurek
```{r}
inventory_minifgs <- left_join(inventory_minifigs_clean, minifigs_clean, by = join_by(fig_num == fig_num))

top_minifigs <- inventory_minifgs %>% select(-inventory_id, -num_parts) %>% group_by(fig_num) %>%
  summarise(
    sum_quantity = sum(quantity),
    name = first(name),
    img_url = first(img_url)) %>%
  arrange(-sum_quantity) %>%
  head(how_big_tops)

top_minifigs_table <- top_minifigs %>% select(name, sum_quantity, img_url) %>% mutate(Zdjęcie = paste0('![](', img_url, '){width=30%}')) %>% rename(Nazwa = name, Liczba = sum_quantity) %>% select(-img_url)
knitr::kable(top_minifigs_table)                  
```

### Top `r how_big_tops` najczęściej wykorzystywanych elementów
```{r}
inventory_parts <- left_join(inventory_parts_clean, parts_clean, by = join_by(part_num == part_num))

top_parts <- inventory_parts %>% select(-inventory_id, -inventory_id, -color_id, -is_spare) %>% group_by(part_num) %>%
  summarise(
    sum_quantity = sum(quantity),
    name = first(name),
    img_url = first(img_url)) %>%
  arrange(-sum_quantity) %>%
  head(how_big_tops)

top_parts_table <- top_parts %>% select(name, sum_quantity, img_url) %>% mutate(Zdjęcie = paste0('![](', img_url, '){width=30%}')) %>% rename(Nazwa = name, Liczba = sum_quantity) %>% select(-img_url)
knitr::kable(top_parts_table)                  
```

### Top `r how_big_tops` najczęstszych motywów
```{r}
themes_without_parents <- select(themes_clean, -parent_id)
themes_with_parents <- left_join(themes_clean, themes_without_parents, by = join_by(parent_id == id), suffix = c("_child", "_parent")) %>% select(-parent_id) %>% mutate(name_parent = ifelse(is.na(name_parent), name_child, name_parent))

themes_sets <- left_join(sets_clean, themes_with_parents, by = join_by(theme_id == id))

top_themes <- themes_sets %>% group_by(name_parent) %>%
  summarise(
    sum_quantity = n(),
    name = first(name_parent)) %>%
  arrange(-sum_quantity) %>%
  select(-name_parent) %>%
  relocate(name) %>%
  rename(Nazwa = name, Liczba = sum_quantity) %>%
  head(how_big_tops)
knitr::kable(top_themes)
```

### Top `r how_big_tops` najczęstszych kategorii części
```{r}
parts_with_categories <- left_join(parts_clean, part_categories_clean, by = join_by(part_cat_id == id))

top_parts_categories <- parts_with_categories %>% select(name.y) %>% group_by(name.y) %>% summarise(sum = n()) %>% arrange(-sum) %>% head(how_big_tops)

top_parts_catagories_plot <- ggplot(top_parts_categories, aes(x=reorder(name.y, sum), y=sum)) +
  geom_bar(stat="identity") +
  coord_flip() +
  labs(x = "Nazwa kategorii", y = "Liczba") +
  theme_bw()

ggplotly(top_parts_catagories_plot)
```

### Coroczny wzrost liczby zestawów do roku 2022
```{r}
sets_current_year <- filter(sets_clean, year <= 2022)
sets_by_year <- sets_current_year %>% group_by(year) %>% summarise(sum = n()) %>% mutate(cumulative_sum = cumsum(sum))

colnames(sets_by_year) <- c("Rok", "Liczba_zestawów", "Sumaryczna_liczba_zestawów")

sets_by_year_plot <- ggplot(sets_by_year, aes(x = Rok, y = Liczba_zestawów)) +
  geom_bar(stat = "identity") +
  geom_line(aes(y = Sumaryczna_liczba_zestawów), color="blue") + 
  labs(title = "Sumaryczna liczba zestawów na przestrzeni lat") +
  theme_bw()

ggplotly(sets_by_year_plot)
```

## Korelacja liczby części oraz lat
```{r}
sum_parts_per_year <- sets_clean %>% select(num_parts, year) %>% filter(year <= 2022) %>% group_by(year) %>% summarise(sum_parts = sum(num_parts))

sum_parts_per_year_plot <- ggplot(sum_parts_per_year, aes(x = year, y = sum_parts)) +
  geom_bar(stat="identity") +
  labs(title = "Liczba nowych części na przestrzeni lat", x = "Rok", y = "Liczba części") +
  geom_smooth(method = "loess") +
  theme_bw()

ggplotly(sum_parts_per_year_plot)
```
```{r}
cor_pearson <- cor(sum_parts_per_year$year, sum_parts_per_year$sum_parts, method = "pearson")
cor_kendall <- cor(sum_parts_per_year$year, sum_parts_per_year$sum_parts, method = "kendall")
cor_spearman <- cor(sum_parts_per_year$year, sum_parts_per_year$sum_parts, method = "spearman")
```

Dla <strong>liczby elementów</strong> i <strong> lat</strong> korelacja wynosi:

- metodą Pearsona: `r cor_pearson`
- metodą Kendalla: `r cor_kendall`
- metodą Spearmana: `r cor_spearman`

# Przewidywanie trendów

## Liczba nowych zestawów w nastepnych latach
```{r}
time_series_sets_by_year <- ts(sets_by_year$Liczba_zestawów, start = min(sets_by_year$Rok), end = 2020, frequency = 1)
sets_by_year_model <- auto.arima(time_series_sets_by_year)
sets_by_year_forecast <- forecast(sets_by_year_model, h = 20)
autoplot(sets_by_year_forecast) + labs(title = "", x = "Rok", y = "Liczba nowych zestawów w danym roku") + theme_bw()

sets_by_year_forecast <- as.data.frame(sets_by_year_forecast)
sets_by_year_forecast <- sets_by_year_forecast %>% add_rownames("Rok")
sets_by_year_forecast_2028 <- sets_by_year_forecast[sets_by_year_forecast$Rok == 2028, ]
sets_by_year_forecast_2028 <- as.integer(sets_by_year_forecast_2028$"Point Forecast")
sets_by_year_forecast_2033 <- sets_by_year_forecast[sets_by_year_forecast$Rok == 2033, ]
sets_by_year_forecast_2033 <- as.integer(sets_by_year_forecast_2033$"Point Forecast")
```

Zgodnie z modelem:

- w <strong>2028 roku</strong> będzie <strong>`r sets_by_year_forecast_2028`</strong> nowych zestawów
- w <strong>2033 roku</strong> będzie <strong>`r sets_by_year_forecast_2033`</strong> nowych zestawów

## Sumaryczna liczba zestawów w następnych latach
```{r}
time_series_sets_by_year_cum <- ts(sets_by_year$Sumaryczna_liczba_zestawów, start = min(sets_by_year$Rok), end = 2020, frequency = 1)
sets_by_year_cum_model <- auto.arima(time_series_sets_by_year_cum)
sets_by_year_cum_forecast <- forecast(sets_by_year_cum_model, h = 20)
autoplot(sets_by_year_cum_forecast) + labs(title = "", x = "Rok", y = "Sumaryczna liczba zestawów w danym roku") + theme_bw()

sets_by_year_cum_forecast <- as.data.frame(sets_by_year_cum_forecast)
sets_by_year_cum_forecast <- sets_by_year_cum_forecast %>% add_rownames("Rok")
sets_by_year_cum_forecast_2028 <- sets_by_year_cum_forecast[sets_by_year_cum_forecast$Rok == 2028, ]
sets_by_year_cum_forecast_2028 <- as.integer(sets_by_year_cum_forecast_2028$"Point Forecast")
sets_by_year_cum_forecast_2033 <- sets_by_year_cum_forecast[sets_by_year_cum_forecast$Rok == 2033, ]
sets_by_year_cum_forecast_2033 <- as.integer(sets_by_year_cum_forecast_2033$"Point Forecast")
```

Zgodnie z modelem:

- w <strong>2028 roku</strong> będzie sumarycznie <strong>`r sets_by_year_cum_forecast_2028`</strong> zestawów
- w <strong>2033 roku</strong> będzie sumarycznie <strong>`r sets_by_year_cum_forecast_2033`</strong> zestawów

## Liczba części w następnych latach
```{r}
time_series_sum_parts_per_year <- ts(sum_parts_per_year$sum_parts, start = min(sum_parts_per_year$year), end = 2020, frequency = 1)
sum_parts_per_year_model <- auto.arima(time_series_sum_parts_per_year)
sum_parts_per_year_forecast <- forecast(sum_parts_per_year_model, h = 20)
autoplot(sum_parts_per_year_forecast) + labs(title = "", x = "Rok", y = "Liczba nowych części w danym roku") + theme_bw()

sum_parts_per_year_forecast <- as.data.frame(sum_parts_per_year_forecast)
sum_parts_per_year_forecast <- sum_parts_per_year_forecast %>% add_rownames("Rok")
sum_parts_per_year_forecast_2028 <- sum_parts_per_year_forecast[sum_parts_per_year_forecast$Rok == 2028, ]
sum_parts_per_year_forecast_2028 <- as.integer(sum_parts_per_year_forecast_2028$"Point Forecast")
sum_parts_per_year_forecast_2033 <- sum_parts_per_year_forecast[sum_parts_per_year_forecast$Rok == 2033, ]
sum_parts_per_year_forecast_2033 <- as.integer(sum_parts_per_year_forecast_2033$"Point Forecast")
```

Zgodnie z modelem:

- w <strong>2028 roku</strong> będzie sumarycznie <strong>`r sum_parts_per_year_forecast_2028`</strong> części
- w <strong>2033 roku</strong> będzie sumarycznie <strong>`r sum_parts_per_year_forecast_2033`</strong> części